臺灣屏東地方法院刑事判決　　　　　　　　　　　　　九十一年度交訴字第二四號
　　公　訴　人　臺灣屏東地方法院檢察署檢察官
　　被　　　告　甲○○
右列被告因公共危險等案件，經檢察官提起公訴（九十年度偵字第六六○三號），本
院判決如左：
     主  文
甲○○因過失致人於死，處有期徒刑肆月；又駕駛動力交通工具肇事，致人死亡而逃
逸，處有期徒刑拾月。應執行有期徒刑壹年，緩刑參年。
     事  實
甲○○於民國九十年十月十六日中午十二時三十分許，駕駛車號Ｋ二─八七七○號自
用小客車，沿屏東縣高樹鄉○○村○○路往泰山方向行駛，途經世一路三一之六號前
時，原應注意其車前狀況，並隨時採取必要之安全措施，且依當時係天候晴朗並有自
然光線之日間，當此道路無障礙物遮擋視線，視距尚佳之情況下，復無不能注意之情
事，然其大意輕忽，疏未注意車前適有陳明達騎駛車號ＰＬＣ─五○八號機車對向而
來，惟違規未讓直行車先行正左轉彎之動態，其所駕小客車右前保險桿、方向燈及輪
弧處，因而撞擊陳明達所騎機車右後側置物箱處，陳明達倒地除臉部、胸壁及雙腳多
處擦挫傷外，並造成其頭部右眼外側外傷併心肌挫傷。甲○○肇致上開車禍後，因心
裡畏懼，不唯未下車察看，給予陳明達必要之救助，竟起意駕車逃逸，惟經警方據報
於當日下午三時許，在高樹鄉○○路上將甲○○逮捕而查獲。而陳明達車禍受傷後，
當日雖緊急送同慶醫院後轉屏東基督教醫院救治，嗣於同月二十五日出院，惟仍於同
月二十六日上午九時許，因上開頭部外傷併心肌挫傷之重創不治死亡。
     理  由
一、前揭犯罪事實，業據被告甲○○坦承不諱，而本件車禍現場狀況，復有道路交通
    事故調查報告表、警繪現場圖及現場暨車損照片可稽。又被害人陳明達確因本件
    車禍事故，致頭部外傷併心肌挫傷之重創不治死亡，除有屏東基督教醫院出具之
    診斷證明書一紙載明傷勢外，復經臺灣屏東地方法院檢察署檢察官督同法醫師相
    驗死因明確，並製有勘驗筆錄、驗斷書、相驗屍體證明書及相驗屍體照片附卷可
    佐。次按「汽車行駛時，駕駛人應注意車前狀況，並隨時採取必要之安全措施。
    」道路交通安全規則第九十四條第三項定有明文。被告經考領適當駕照，於本件
    天候晴朗並有自然光線之日間，在道路無障礙物遮擋視線，視距無礙之路段，上
    開交通法規所課予之注意義務，顯非其能力所無法企及，惟被告駕駛車輛疏未留
    心車前狀況，隨時採取必要之安全措施因以肇事，其就本件車禍之發生有未善盡
    注意義務之疏失，灼然甚明，不因被害人陳明達騎駛機車轉彎，有未讓屬直行之
    被告車輛先行之主要違規行為，而得解免刑責。茲被害人陳明達既因被告駕車肇
    事之過失行為而死亡，其間即具相當之因果關係，事證明確。
二、至本件車禍事故當事人之行車動態業如前述，被告與被害人陳明達實係同於高樹
    鄉○○村○○路上對向行駛，參酌車禍現場照片及警繪現場圖，被害人陳明達行
    向一側，並無分岔之支線車道，遍閱全卷，被告並未有被害人陳明達係自巷口駛
    出之供述，甚而實乃陳稱因其未見被害人陳明達擬左轉彎之故，是始有其所駕小
    客車右前車身處，撞擊被害機車右後側置物箱處之車損跡證，故台灣省高屏澎區
    車輛行車事故鑑定委員會鑑定過程，分析被害人陳明達有騎駛機車支線未讓幹道
    車先行；被告有駕駛小客車行經無號誌交岔路口未減速慢行復未注意車前狀況等
    駕駛行為，據而認被害人陳明達上開行為為本件車禍之肇事主因，被告上開行為
    為肇事次因，與事實不符，顯有瑕疵，為本院所不採。惟被告前揭未注意車前狀
    況之違規駕駛行為，相較於被害人陳明達轉彎車未讓直行車先行者，就本件車禍
    之發生，僅屬次要之因素，則無疑義，應予敘明。
三、核被告所為，係犯刑法第二百七十六條第一項之過失致人於死罪及第一百八十五
    條之四之駕駛肇事致人死亡而逃逸罪。所犯上開二罪，其犯意各別，行為互殊，
    且過失犯與故意犯間無競合關係，應予分論併罰。爰審酌被告素行良好，關於本
    件車禍之發生，僅負次要之責任，惟肇事後委罪逃逸，應予非難，姑念其案發後
    ，經調解迅即賠償被害人家屬包括強制汽車責任保險金在內之二百五十萬元賠償
    金，足見其有彌補被害人家屬損害之誠意，深具悔意，犯後態度尚佳等一切情狀
    ，分別量處如主文所示之刑，並定其應執行之刑，以資懲儆。又查被告前未曾受
    有期徒刑以上刑之宣告，有臺灣屏東地方法院檢察署刑案資料查註紀錄表及本院
    全國前案紀錄表可佐，其因一時失慮致罹刑章，經此教訓，當知謹慎，信無再犯
    之虞，本院認其所受前揭應執行刑之宣告以暫不執行為適當，併宣告緩刑三年，
    以啟自新。
據上論斷，應依刑事訴訟法第二百九十九條第一項前段，刑法第二百七十六條第一項
、第一百八十五條之四、第五十一條第五款、第七十四條第一款，罰金罰鍰提高標準
條例第一條前段，判決如主文。
中      華      民      國      九十一      年      二     月     八    日
                                          法  官  蔡憲德
右正本證明與原本無異。
對於本判決如有不服應於收受送達後十日內向本院提出上訴書狀上訴於台灣高等法院
高雄分院並按他造當事人之人數附具繕本。
                                          書記官   林鴻仁
中      華      民      國      九十一    年      二      月      八    日
附錄本案論罪科刑法條
刑法第二百七十六條第一項：
因過失致人於死者，處二年以下有期徒刑、拘役或二千元以下罰金。
刑法第一百八十五條之四：
駕駛動力交通工具肇事，致人死傷而逃逸者，處六月以上五年以下有期徒刑。
